en: Adhesive format: Foam gasket; Liquid adhesive; Pre-cut strip; Roll tape; Sticker set; Other
sl-SI: Oblika lepila: Penasto tesnilo; Tekoče lepilo; Predrezani trak; Lepilni trak v roli; Komplet nalepk; Drugo
lt-LT: Klijų formatas: Putplasčio tarpinė; Skystas klijavimas; Iš anksto supjaustyta juostelė; Ritininė juosta; Lipdukų rinkinys; Kita
hr-HR: Format ljepila: Pjenasta brtva; Tekuće ljepilo; Unaprijed izrezana traka; Ljepljiva traka u roli; Set naljepnica; Ostalo
ru: Формат клеящего вещества: Пенная прокладка; Жидкий клей; Предварительно нарезанная полоса; Рулонная лента; Набор наклеек; Другой
nl: Lijmformaat: Schuimpakking; Vloeibare lijm; Voorgesneden strip; Rol tape; Stickerset; Andere
vi: Định dạng chất kết dính: Gioăng xốp; Keo dính dạng lỏng; Dải cắt sẵn; Băng keo cuộn; Bộ nhãn dán; Khác
da: Klæbemiddelformat: Skumpakning; Flydende klæbemiddel; Forudskåret strimmel; Rulletape; Klistermærkesæt; Andet
pt-BR: Formato do adesivo: Junta de espuma; Adesivo líquido; Tira pré-cortada; Fita adesiva em rolo; Conjunto de adesivos; Outro
ja: 接着剤の形式: フォームガスケット; 液体接着剤; プレカットストリップ; ロールテープ; ステッカーセット; その他
zh-CN: 粘合剂形式: 泡沫垫片; 液体粘合剂; 预切条; 卷筒胶带; 贴纸套装; 其他
es: Formato del adhesivo: Junta de espuma; Adhesivo líquido; Tira precortada; Cinta en rollo; Conjunto de pegatinas; Otros
it: Formato dell'adesivo: Guarnizione in schiuma; Adesivo liquido; Striscia pretagliata; Nastro in rotolo; Set di adesivi; Altro
cs: Formát lepidla: Pěnové těsnění; Tekuté lepidlo; Předřezaný proužek; Lepicí páska v roli; Sada samolepek; Jiné
fi: Liiman muoto: Vaahtomuovinen tiiviste; Nestemäinen liima; Esileikattut nauhat; Rullateippi; Tarrasarja; Muu
pl: Format kleju: Uszczelka piankowa; Klej płynny; Pasek wycięty; Taśma w rolce; Zestaw naklejek; Inne
th: รูปแบบกาว: ปะเก็นโฟม; กาวเหลว; แถบตัดเตรียมไว้; เทปม้วน; ชุดสติกเกอร์; อื่นๆ
nb: Limformat: Skumpakning; Flytende lim; Forhåndskuttede strimler; Rulletape; Klistremerkesett; Annet
tr: Yapıştırıcı formatı: Köpük conta; Sıvı yapıştırıcı; Önceden kesilmiş şerit; Rulo bant; Yapışkan seti; Diğer
fr: Format de l’adhésif: Joint en mousse; Adhésif liquide; Bande prédécoupée; Ruban en rouleau; Ensemble d'autocollants; Autre
el: Μορφή κολλητικής ουσίας: Αφρώδης στεγανοποίηση; Υγρή κόλλα; Προκομμένη ταινία; Ταινία ρολό; Σετ αυτοκόλλητων; Άλλο
de: Form des Klebstoffs: Schaumstoffdichtung; Flüssigklebstoff; Vorgeschnittener Streifen; Klebebandrolle; Aufkleberset; Sonstiges
pt-PT: Formato do adesivo: Vedante de espuma; Adesivo líquido; Tira pré-cortada; Fita em rolo; Conjunto de autocolantes; Outro
sk-SK: Formát lepidla: Penové tesnenie; Tekuté lepidlo; Predrezaný pásik; Kotúčová páska; Sada nálepiek; Iné
ko: 접착제 형식: 폼 가스켓; 액체 접착제; 사전 재단 스트립; 롤 테이프; 스티커 세트; 기타
zh-TW: 黏合劑形式: 泡棉墊片; 液態黏著劑; 預裁切條; 捲筒膠帶; 貼紙組; 其他
bg-BG: Форма на лепилото: Пенест уплътнител; Течно лепило; Предварително нарязана лента; Ролкова лента; Комплект стикери; Други
hu: Ragasztóformátum: Habtömítés; Folyékony ragasztó; Előrevágott csík; Tekercs szalag; Matricakészlet; Egyéb
sv: Limformat: Skumtätning; Flytande lim; Förtilskuren remsa; Tejprulle; Klistermärkesset; Övrigt
ro-RO: Formatul adezivului: Garnitură din spumă; Adeziv lichid; Bandă pretăiată; Bandă în rolă; Set de autocolante; Altele